新竹地方法院刑事宣示判決筆錄　　　100年度審訴字第116 號
公　訴　人　臺灣新竹地方法院檢察署檢察官
被　　　告　林榮達
　　　　　　熊梅英
前 列二 人
共　　　同
選任辯護人　楊隆源律師
　　　　　　高偉勛
　　　　　　林郁宸
上列被告等因偽證等案件，經檢察官提起公訴（99年度偵字第29
62、8800、8999號，100 年度偵字第406 、933 號）後，聲請改
依協商程序而為判決，本院於中華民國100 年4 月29日下午4 時
，在本院刑事第九法庭宣示判決，出席職員如下：
　　　　　　　　審判長法　官　劉兆菊
　　　　　　　　　　　書記官　林兆嘉
　　　　　　　　　　　通　譯　鄭敏郎
法官起立朗讀判決主文、犯罪事實要旨、處罰條文，及告以上訴
限制、期間並提出上訴狀之法院，且諭知記載其內容：
一、主  文：
    林榮達共同犯圖利容留性交罪，累犯，處有期徒刑伍月，如
    易科罰金，以新臺幣壹仟元折算壹日。又共同犯圖利容留性
    交罪，累犯，處有期徒刑伍月；如易科罰金，以新臺幣壹仟
    元折算壹日。應執行有期徒刑捌月，如易科罰金，以新臺幣
    壹仟元折算壹日。
    熊梅英共同犯圖利容留性交罪，累犯，處有期徒刑陸月；如
    易科罰金，以新臺幣壹仟元折算壹日。又共同犯圖利容留性
    交罪，累犯，處有期徒刑陸月；如易科罰金，以新臺幣壹仟
    元折算壹日。應執行有期徒刑拾月，如易科罰金，以新臺幣
    壹仟元折算壹日。
    高偉勛共同犯圖利容留性交罪，處有期徒刑肆月；如易科罰
    金，以新臺幣壹仟元折算壹日。又共同犯圖利容留性交罪，
    處有期徒刑肆月；如易科罰金，以新臺幣壹仟元折算壹日。
    應執行有期徒刑陸月，如易科罰金，以新臺幣壹仟元折算壹
    日。
    林郁宸犯偽證罪，處有期徒刑肆月。緩刑貳年。
二、犯罪事實要旨：
（一）林榮達前於民國92年間因業務過失傷害案件，經臺灣苗栗
      地方法院於94年11月24日以93年度易字第367 號判決判處
      有期徒刑6 月，林榮達提起上訴後，經臺灣高等法院臺中
      分院於95年3 月28日以95年度上易字第35號判決駁回上訴
      確定，甫於95年5 月23日易科罰金執行完畢（本案構成累
      犯）。熊梅英前於96年間因妨害風化案件，經本院於96年
      10月18日以96年度竹北簡字第306 號判決判處有期徒刑4
      月確定；又於97年間因妨害風化案件，經本院於97年10月
      29日以97年度竹北簡字第437 號判決判處有期徒刑6 月確
      定，甫分別於96年12月27日及98年2 月4 日易科罰金執行
      完畢（本案構成累犯）。
（二）林榮達與熊梅英為配偶。林榮達為址設新竹縣竹北市○○
      路334 號「欣欣美膚館」之負責人，高偉勛為「欣欣美膚
      館」之服務生，林榮達、熊梅英與高偉勛共同意圖使女子
      與他人為猥褻、性交之行為，而容留、媒介以營利之犯意
      聯絡，自99年3 月17日前某日起至99年3 月17日晚間9 時
      許止，由林榮達、熊梅英、高偉勛或店內真實姓名年籍不
      詳之成年服務生與男客談妥價錢後，帶同男客至上開美膚
      館二樓包廂內，並由高偉勛容留、媒介林郁宸等成年女子
      進入包廂，與上門消費之不特定男客從事俗稱「半套」（
      即女子以手撫弄男客生殖器，直至男客設精為止之猥褻行
      為，以及以口含吮男客生殖器，直至男客射精之性交行為
      ）、「全套」（即男客生殖器進入女子性器，直至男客射
      精之性交行為）之性交行為，小姐依提供全套或半套服務
      再與店家拆帳。嗣於99年3 月17日晚間9 時許，適有男客
      與林郁宸在上開美膚館二樓包廂內，高偉勛復承諾給予林
      郁宸1,000 元之代價，媒介、容留林郁宸與男客陳一吉從
      事半套之性交易（口交）結束並離開，警方於之後至現場
      臨檢，並扣得林郁宸所有使用過之保險套1 枚，始悉上情
      。
（三）林榮達、熊梅英與高偉勛另共同基於意圖使女子與他人為
      猥褻、性交之行為，而容留、媒介以營利之犯意聯絡，自
      99年9 月間某日起至99年11月11日晚間7 時40分許止，由
      林榮達、熊梅英、高偉勛或店內真實姓名年籍不詳之成年
      服務生與男客談妥價錢後，帶同男客至上開美膚館二樓包
      廂內，並由高偉勛容留、媒介張嘉玲等成年女子進入包廂
      ，與上門消費之不特定男客從事俗稱「半套」（即女子以
      手撫弄男客生殖器，直至男客設精為止之猥褻行為，以及
      以口含吮男客生殖器，直至男客射精之性交行為）、「全
      套」（即男客生殖器進入女子性器，直至男客射精之性交
      行為）之性交行為，小姐依提供全套或半套服務再與店家
      拆帳，並言明張嘉玲從事「全套」之交易，其費用為1節
      （50分鐘）新臺幣（下同）3,500 元，交易所得每次均由
      店家收取800 元；從事純按摩，費用為1,200 元，交易所
      得每次均由店家收取600 元，其餘則歸從事交易之按摩小
      姐所有，以此方式容留、媒介張嘉玲等成年女子與他人為
      性交行為以營利。嗣為警張傑凱喬裝為男客，於99年11月
      11日晚上7 時50分許，在上開設新竹縣竹北市○○路334
      號「欣欣美膚館」，由熊梅英媒介而與店內小姐張嘉玲至
      該護膚坊2 樓包廂後，並欲進行「全套」性交行為時，警
      當場表明警員身分而查獲，始悉上情。
（四）林郁宸明知99年3 月17日晚間9 時前某時許，在新竹縣竹
      北市○○路334 號「欣欣美膚館」二樓包廂內，與不詳姓
      名年籍之男客從事完半套之性交易，警方於包廂內扣得之
      保險套1 枚，係伊幫上開男客口交至該男客射精後所遺留
      ，且當天係美膚館服務生高偉勛開車至開南大學學生宿舍
      接伊，在車上高偉勛已向其告知性交易之方式及報酬之事
      實，竟基於偽證之犯意，於臺灣新竹地方法院檢察署檢察
      官偵查99年度偵字第2962號高偉勛等人所犯妨害風化罪案
      件時，於99年4 月27日上午10時34分許，以證人身分供前
      具結後，就臺灣新竹地方法院檢察署檢察官對其訊問高偉
      勛有無意圖營利媒介女子與男客從事性交易此一於案情有
      重要關係之事項，虛偽證稱「我沒有從事性交易」、「問
      我有沒有做性交易及有沒有幫客人洗澡的部分是配合警察
      回答」、「阿勛一開始的確是有這麼說，但是我不同意從
      事性交易。」等虛偽之證述。
（五）案經新竹縣政府警察局竹北分局報告臺灣新竹地方法院檢
      察署檢察官偵查起訴後，經檢察官聲請認罪協商判決。由
      本院合議庭裁定由受命法官獨任改依協商程序而為判決。
三、處罰條文：
    刑法第28條、第168 條、第231 條第1 項、第41條第1 項前
    段、第2 項、第8 項、第47條、第51條第5 款、第74條第1
    項第1 款。
四、協商判決除有刑事訴訟法第455條之4第1項第1款於本訊問程
    序終結前，被告撤銷協商合意或檢察官撤回協商聲請者；第
    2款被告協商之意思非出於自由意志者；第4款被告所犯之罪
    非第455條之2第1項所定得以協商判決者；第6款被告有其他
    較重之裁判上一罪之犯罪事實者；第7 款法院認應諭知免刑
    或免訴、不受理者情形之一，及違反同條第2 項「法院應於
    協商合意範圍內為判決；法院為協商判決所科之刑，以宣告
    緩刑或2 年以下有期徒刑、拘役或罰金為限」之規定者外，
    檢察官與被告均不得上訴。
五、不另為沒收之諭知：至扣案之保險套1 個（已開封使用），
    係證人林郁宸所有之物，業據被告高偉勛、證人林郁宸分別
    供稱、證稱在卷（見99年度偵字第2962號偵查卷第13頁，本
    院卷第57頁），非屬被告林榮達、熊梅英與高偉勛所有之物
    ，爰不另為沒收之宣告，附此敘明。
六、如有前項得上訴之情形，得自收受宣示判決筆錄送達之日起
    10日內，向本院提出上訴書狀，上訴於第二審法院。
本案經檢察官洪期榮到庭執行職務。
中    華    民    國    100     年    4   月    29    日
                  刑事第九庭    書  記  官  林兆嘉
                                審判長法官  劉兆菊
以上筆錄正本係照原本作成。
中    華    民    國    100     年    4   月    29    日
                                書  記  官  廖宜君
附錄本案論罪科刑法條全文：
中華民國刑法第168條
於執行審判職務之公署審判時或於檢察官偵查時，證人、鑑定人
、通譯於案情有重要關係之事項，供前或供後具結，而為虛偽陳
述者，處7年以下有期徒刑。
中華民國刑法第231條
意圖使男女與他人為性交或猥褻之行為，而引誘、容留或媒介以
營利者，處5 年以下有期徒刑，得併科10萬元以下罰金。以詐術
犯之者，亦同。
公務員包庇他人犯前項之罪者，依前項之規定加重其刑至二分之
一。